【裁判字號】    96,訴,395
【裁判日期】    970623
【裁判案由】    妨害自由等
【裁判全文】
臺灣基隆地方法院刑事判決               96年度訴字第395號
公  訴  人  臺灣基隆地方法院檢察署檢察官
被      告  己○○
選任辯護人  張漢榮律師
            侯傑中律師
            林宇文律師
被      告  丁○○
被      告  戊○○
上二人共同
選任辯護人  詹振寧律師
上列被告因妨害自由等案件，經檢察官提起公訴（95年度偵字第
3588號），本院判決如下︰
    主  文
己○○、丁○○、戊○○共同傷害人之身體，各處有期徒刑陸月
，各減為有期徒刑月，如易科罰金，均以銀元佰元即新臺幣
玖佰元折算壹日，扣案之黑色軟棍及電擊棒各壹支、球棒貳支均
沒收；又共同以其他非法方法，剝奪人之行動自由，各處有期徒
刑拾月，各減為有期徒刑伍月，如易科罰金，均以銀元佰元即
新臺幣玖佰元折算壹日。各應執行有期徒刑陸月，如易科罰金，
均以銀元佰元即新臺幣玖佰元折算壹日，扣案之黑色軟棍及電
擊棒各壹、球棒貳支均沒收。
    事  實
一、辛○○、丙○○係男女朋友，曾因經濟困窘、境況急況，而
    迭有輪替向庚○○等高利放貸集團舉債情事。94年9 月間，
    辛○○、丙○○因長期借貸致債檯高築，為求圖疏己困，遂
    商議由丙○○將其所有之車牌號碼3152-KM之自用小客車1輛
    （以下簡稱系爭車輛）質押予庚○○（後改名為楊彥騰），
    俾庚○○同意延緩彼2 人之債款清償期限。嗣丙○○質押系
    爭車輛後，仍與辛○○陸續清償庚○○共計新臺幣5 萬元，
    惟仍無法取回系爭車輛，曹、謝2 人遂於94年9月18日下午2
    時，未經知會庚○○即擅往庚○○停放系爭車輛所在之基隆
    市○○路85巷喜市社區地下停車場，繼而趁隙由丙○○持系
    爭車輛之備用鑰匙將系爭車輛駛離並開往他處藏放，惟彼2
    人之上揭行止仍遭庚○○調閱喜市社區地下停車場之監視錄
    影畫面而查悉。庚○○為此動員旗下成員楊仁傑、楊閔翔、
    柯至達及其胞弟己○○、友人丁○○、戊○○等人展開尋找
    曹、謝2 人行動，暨與彼等謀議藉諸妨害自由、傷害人身體
    等不法手段，以迫使曹、謝2 人取交系爭車輛。謀議既定，
    庚○○、楊仁傑、楊閔翔、柯至達、己○○、丁○○、戊○○遂基於妨害自由及傷害人身體之犯意聯絡，分組探尋曹、
    謝2 人行蹤及系爭車輛下落（庚○○、楊閔翔、楊仁傑、柯
    至達涉犯妨害自由、傷害等部分業經本院另案審結）。同日
    晚間7 時左右，丁○○騎乘機車附載楊閔翔首於基隆市基隆
    商工學校旁成功堵截共乘一部機車之曹、謝2 人，丁○○隨
    即將所騎乘之機車攔放於丙○○之機車前方，楊閔翔即以電
    話向庚○○通報，並與丙○○發生口角而毆打丙○○，俟庚○○駕駛所有車號5225-EF 黑色自小客車搭載楊仁傑，己○○、戊○○則亦分別騎乘機車，先後抵達現場，庚○○一見
    辛○○即徒手掌摑辛○○戴有安全帽之頭部並質問曹、謝2
    人將系爭車輛藏放何處，曹、謝2 人為求脫離庚○○等人之
    掌控，遂稱車輛停放在基隆市百福社區，庚○○乃命丁○○
    、戊○○、己○○各騎機車前往百福社區一帶尋車，楊仁傑
    則打電話聯絡由乙○○所駕駛之計程車，嗣庚○○、楊仁傑
    、楊閔翔即分別搭乘由庚○○所駕駛之自小客車及乙○○所
    駕駛之上開計程車，分將曹、謝2 人押往所指「基隆市百福
    社區」尋車，未果，適遇丁○○、戊○○2 人，丁○○、戊○○遂將所騎乘之機車停放在百福社區，丁○○並改搭坐庚○○所駕駛載有丙○○之自小客車，戊○○則改搭坐前開由
    乙○○所駕駛載有辛○○、楊仁傑之計程車，因庚○○在電
    話中告知其女性友人「小蝶」此事後，該名女子即建議庚○○將曹、謝2 人押往基隆市南榮公墓，庚○○遂指示一干人
    等將曹、謝2人押往基隆市南榮公墓，持續逼問曹、謝2人車
    子下落，庚○○、楊仁傑、楊閔翔，或輪番手持庚○○隨車
    攜帶之鋁製球棒、類似水管之軟棒、電擊棒對丙○○施以毆
    打，辛○○見狀前去維護丙○○之際，亦遭波及，丁○○、
    戊○○則在旁觀看未加制止。己○○則騎乘機車在百福社區
    一帶幫忙尋車，一路上並與楊閔翔、戊○○、丁○○以行動
    電話保持聯絡。嗣因南榮公墓有工人騎乘機車出入，庚○○
    擔心東窗事發，遂指示丁○○、戊○○續將曹、謝2 人押坐
    由乙○○所駕駛之計程車至基隆市○○街山上，庚○○則駕
    駛自小客車搭載楊仁傑隨後趕至，己○○則於與丁○○電話
    連繫後亦前往通仁街山上會合，於通仁街山上，辛○○、丙○○下車後又分遭楊仁傑、庚○○及獲報而騎機車由南榮公
    墓趕至上址會合之柯至達持前揭鋁棒、電擊棒、塑膠軟管輪
    流毆打，並逼問其車子下落，丁○○、戊○○則在旁抽菸未
    加制止，丙○○不堪受虐堅稱車子確實停放在百福社區且有
    交代綽號「小胖」之友人看顧，丁○○、戊○○續將曹、謝
    2 人押坐由乙○○所駕駛之計程車前往百福社區，柯至達則
    將機車騎放在港西街，在基隆火車站附近搭坐上乙○○駕駛
    之上開計程車，到達百福社區庚○○即與丙○○一同詢問小
    胖，因小胖稱並不知車子下落，丁○○、戊○○在百福社區
    即改換騎先前停放於該處之機車續，持續在百福社區及北五
    堵一帶尋車，庚○○、楊閔翔、柯至達則續將曹、謝2 人押
    至南榮公墓，丁○○、戊○○尋車未果後，亦騎機車再至南
    榮公墓與其等會合，到達南榮公墓後，楊閔翔、柯至達、庚○○續對丙○○施暴，丙○○因躲藏在辛○○身後，致辛○○亦遭波及。丙○○遂杜撰系爭車輛停放在碇內其姊住處那
    邊，而再經庚○○指示楊閔翔、柯至達將曹、謝2 人押坐由
    乙○○所駕駛之計程車前往龍門谷停車場找車，戊○○、丁○○則分騎機車先至百福社區找車再前往龍門谷停車場與之
    會合，庚○○因使用中之藍芽手機遺落遂留在南榮公墓找尋
    。乃楊閔翔、柯至達甫將曹、謝2 人押抵龍門谷停車場而推
    由柯至達離車與龍門谷社區之管理員（警衛）互為照會，暨
    要求管理員放行俾彼等進入社區停車場以查探車輛下落，丙○○佯稱要先行小解旋即趁機逃逸。柯至達、楊閔翔2 人措
    手不及，遂即通報在南榮公墓之庚○○，庚○○獲悉後趕往
    龍門停車場，隨即持電擊棒對在車上不及逃跑之辛○○電擊
    ，並指示戊○○騎機車附載楊仁傑、丁○○自行騎機車，柯
    至達、楊閔翔續將辛○○押往基隆礦工醫院及長庚醫院找尋
    可能就醫之丙○○，未果，楊仁傑在長庚醫院附近下車攔搭
    計程車離開，戊○○與丁○○則各自騎機車回家，不久，柯
    至達、楊閔翔則將辛○○押往基隆市○○路85巷24之3號9樓
    丁○○住處以便控管其行動。惟辛○○甫經押抵丁○○之住
    處，換洗更衣休息不久後，因心悸及氣喘疾病發作而發生全
    身抽搐，柯至達恐傷人命，方將辛○○送往基隆市仁祥醫院
    救治，惟經診治結果，辛○○仍係受有右眉2.5×0.5公分撕
    裂傷、左前背0. 5×1.5公分挫傷、右後腰10×3公分挫傷、
    臀部15×5公分挫傷、大腿12×6公分挫傷、膝蓋以下挫傷、
    右手背5×6公分挫傷、右手腕挫傷、左大腿12×10公分挫傷
    及小腿外側挫傷等傷害（傷害部分業據辛○○於本院審理時
    當庭撤回告訴）。至丙○○在龍門谷停車場趁隙跳車逃逸後
    ，則由路人協助逕往行政院衛生署立基隆醫院求診，並經診
    斷受有背挫傷、上下肢多處挫傷、肩及上臂多處位置挫傷、
    大腿挫傷、脛骨與腓骨幹之閉鎖性骨折、電解質及體液疾患
    等傷害。嗣為警於94年10月14日上午11時左右持搜索票，前
    往庚○○位於基隆市○○路85巷12號17樓之2 住處及楊仁傑
    位於基隆市○○路85巷13號2樓之3住處搜索，並於庚○○所
    有之5225-EF自小客車內扣得棒球棒2支、黑色橡膠棍及電擊
    棒各1支，始悉上情。
二、案經丙○○、辛○○訴由基隆市警察局第一分局移送臺灣基
    隆地方法院檢察署檢察官偵查起訴。
    理  由
壹、證據能力部分：
一、按刑事訴訟法第159條之1第規定，被告以外之人於審判外向
    法官所為之陳述為證據。被告以外之人於偵查中向檢察官所
    為之陳述，除有顯不可信之情況者外，得為證據。揆其立法
    理由為被告以外之人（含共同被告、共犯、被害人、證人等
    ）於法官面前為之陳述（含書面及言詞），因其陳述係在法
    官面前為之，故不問係其他刑事案件之準備程序、審判期日
    或民事事件或其他訴訟程序之陳述，均係在任意陳述之信用
    性已受確定保障之情況下所為，因此該等陳述應得作為證據
    。又檢察官職司追訴犯罪，必須對於被告之犯罪事實負舉證
    之責任。就審判程序之訴訟構造言，檢察官係屬與被告相對
    立之當事人一方，是故偵查中對被告以外之人所為之偵查筆
    錄，或被告以外之人向檢察官所提書面陳述，性質上均屬傳
    聞證據，且常為認定被告有罪之證據，自理論上言，如未予
    被告反對詰問、適當辯論之機會，一律准其為證據，似與當
    事人進行主義之精神不無扞格之處，對被告之防禦權亦有所
    妨礙，然而現階段刑事訴訟法規定，檢察官代表國家偵查犯
    罪、實施公訴，依法其有訊問被告、證人及鑑定人之權，證
    人、鑑定人且須具結，而實務運作時，偵查中檢察官向被告
    以外之人所取得之陳述，原則上均能遵守法律規定，不致違
    法取供，其可信性極高，為兼顧理論與實務，爰明定被告以
    外之人於偵查中向檢察官所為陳述，除顯有不可信之情況外
    ，得為證據。
二、次按憲法第16條保障人民之訴訟權，就刑事被告而言，包含
    其在訴訟上應享有充分之防禦權，刑事被告詰問證人之權利
    ，即屬該等權利之一，且屬憲法第8條第1項規定「非由法院
    依法定程序不得審問處罰」之正當法律程序所保障之權利；
    此等憲法上權利之制度性保障，有助於公平審判，及發見真
    實之實現，以達成刑事訴訟之目的，為確保被告對證人（含
    其他具證人適格之人）之詰問權，證人於審判中，應依人證
    之法定程序，到場具結陳述，並接受被告之詰問，其陳述始
    得作為認定被告犯罪事實之判斷依據，至於被告以外之人（
    含證人、共同被告等）於審判外之陳述，除客觀上不能受詰
    問者外，於審判中仍應依法踐行詰問程序（司法院大法官會
    議釋字第582 號解釋文及解釋理由書參照）；又法院就被告
    之案件對其他共同被告或與被告有共犯關係之人調查，均應
    依人證之調查程序傳喚該共同被告或共犯到場，命其立於證
    人之地位而為陳述，並通知被告，使被告有與之對質及詰問
    其現在與先前陳述之瑕疵的機會，以確保其對質詰問權，並
    藉以發現實體真實（最高法院94年度臺上字第1776號裁判意
    旨參照）；依上開司法院大法官會議解釋及最高法院裁判意
    旨，法院如於共犯以證人身分到庭陳述，訊問被告對於共犯
    之審判外陳述有何意見，並准許被告對於共犯當庭及先前陳
    述進行詰問，即已賦予被告對於共犯之對質詰問機會，此時
    共犯於審判外陳述之瑕疵，應已治癒，而具有證據能力。另
    按被告以外之人於審判外之陳述，經當事人於審判程序同意
    作為證據，法院審酌該言詞陳述或書面陳述作成時之情況認
    為適當者，亦得為證據；當事人、代理人或辯護人於法院調
    查證據時，知有第159條第1項不得為證據之情形，而未於言
    詞辯論終結前聲明異議者，視為有前項之同意，刑事訴訟法
    第159條之5第1、2項，亦定有明文。查本案共犯庚○○及證
    人丙○○、辛○○、甲○○於本院95年度訴字第573 號案件
    之警詢、偵查及審理中本於被告、證人身分所為之陳述，雖
    屬於被告以外之人審判外之陳述，惟業經本院於本案審理中
    以證人身分到庭陳述，並各別經檢察官、被告之辯護人交互
    詰問，已充分保障被告對於共犯庚○○、證人辛○○、丙○○、甲○○之對質詰問權，且經本院審酌該言詞陳述作成時
    之狀況亦無不適當之情形，是依前揭大法官會議解釋、最高
    法院裁判意旨及上開刑事訴訟法相關之規定，本案共犯庚○○及證人丙○○、辛○○、甲○○於本院95年度訴字第513
    號案件中之警、偵訊及審理中之陳述，均有證據能力，而得
    據為認定本案被告犯罪事實之判斷依據。至本案所涉書證部
    分，經審酌其作成或取得之情形，均與法律規定無違，兼以
    本院亦已踐行適法之證據調查程序，予被告、辯護人、檢察
    官閱覽暨表示意見之機會，檢察官、被告及辯護人迄至本院
    審理調查證據時均亦未爭執上開書證之證據能力，且該等書
    證與檢察官主張之事實有關聯性，是上揭證據資料，自亦有
    證據能力，得為本案之證據。
貳、事實認定
一、訊之被告己○○、丁○○、戊○○固均不否認共犯庚○○因
    曹、謝2 人私將所質押之系爭車輛駛往他處藏放而動員共犯
    楊仁傑、楊閔翔、柯至達及被告等人對曹、謝2 人展開搜尋
    ，及曹、謝2 人遭堵獲後確曾引導彼等前往百福社區○○○
    路、南榮公墓、通仁街、龍門谷停車場等地尋車乃皆一無所
    獲等經過，然均矢口否認有何妨害曹、謝2 人之自由及傷害
    曹、謝2 人之犯行。然查：
  (一)被害人辛○○、丙○○於94年9月18日下午2時，未經知會共
    犯庚○○即擅將業已質押予共犯庚○○之系爭車輛駛往他處
    藏放，致遭被告及共犯庚○○等人當街攔阻而妨害自由，並
    遭共犯庚○○、楊閔翔、楊仁傑、柯至達等人分持黑色軟棍
    、鋁棒或電擊棒傷害身體，使被害人辛○○受有右眉2.5×0
    .5 公分撕裂傷、左前背0.5×1.5公分挫傷、右後腰10×3公
    分挫傷、臀部15×5公分挫傷、大腿12×6公分挫傷、膝蓋以
    下挫傷、右手背5×6公分挫傷、右手腕挫傷、左大腿12×10
    公分挫傷及小腿外側挫傷等傷害；被害人丙○○受有四肢及
    軀幹多處挫瘀傷、肌肉組織破壞崩解導致橫紋肌溶解症候群
    等傷害。除有仁祥醫院門診病歷紀錄、急診病歷門診處分單
    、特別護理紀錄單（詳94年度偵字第4095號偵查卷(二)第239
    頁-第242頁）、行政院衛生署立基隆醫院基衛署字第240 號
    診斷證明書（詳94年度偵字第4095號偵查卷(三)第87頁）、行
    政院衛生署立基隆醫院急診病歷會診單、急診醫囑紀錄單、
    腹部超音波檢查報告單、急診護理紀錄（詳94年度偵字第40
    95號偵查卷(四)第110- 120頁）在卷可稽，並有下列事證據足
    考：
    (1)證人丙○○於94年10月14日警詢證述：「於94年9月18 日
      19時50分許，在基隆商工學校旁，當日是中秋節人很多，
      我及辛○○被庚○○、楊仁宏（即己○○）、楊仁傑等約
      10多人抓到，他們10餘人就向我及辛○○拳打腳踢，並手
      持棒球棍、電擊棒、黑色塑膠管毆打我們，．．．，之後
      將我及辛○○強押分成兩輛汽車內，．．．。之後載到基
      隆市南榮公墓再次毆打我，因見一民眾騎機車經過，他們
      立即就將我押至基隆市○○街山上又再次打我，他們發現
      有巡邏車經過，再次又押我至南榮公墓新墓區又一直毆打
      我（打我都是原先10餘人），辛○○所坐的車子都是跟我
      們一起，後來柯至達也到南榮公墓新公墓區，一下機車就
      又開始打我及辛○○，他們是以輪流方式毆打我們要我們
      將車子交出，庚○○就交代柯至達、楊閔翔由阿順（指乙○○）開車載我及辛○○去將車子交出來，直到開車到碇
      內，我藉故車子在停車場內，我就趁機從山旁跳下逃逸。
      」、「我逃走後就打電話請朋友將我送到基隆署立醫院內
      ，再通知我姊姊到場，由我姊姊向警方報案處理。」（詳
      94年度偵字第4095號偵查卷(一)第67-69頁）；於95年7月31
      日檢察官偵訊證述「．．．但庚○○車不還我，庚○○說
      要我再拿10萬給他，才要還我車。後來庚○○沒有還車，
      我就去喜市附近將車拿回來，當天我跟辛○○騎機車經過
      七堵的基隆商工後面附近，就遇到庚○○等人。當時有人
      將我們的車擋下來，有4、5個用安全帽、塑膠管打我及辛○○，後來我們就分開被押到南榮公墓，當時是庚○○、
      己○○及一名女子同車押我，是由庚○○開車，而辛○○
      是坐計程車。到南榮公墓後，用塑膠管、安全帽及電擊棒
      打我跟辛○○。後來我們又被押去通仁街找車，但沒有找
      到，在那邊我又被打，當時也是庚○○開車押我，好像他
      弟也有在，其他人我就不記得了，當時辛○○也是坐計程
      車。他們同一批人又將我押回南榮公墓，辛○○也是坐計
      程車，又打我們兩個。打完後，他們帶我們去找車，當時
      我還是坐庚○○的車，車上有什麼人我不清楚，辛○○也
      是坐計程車，他們又在車上打我們，最後押到碇內，我就
      騙他們到龍門谷，這時候我才跟辛○○、乙○○、柯至達
      及一名男子坐同一部計程車，那名男子是後來才來的，我
      就騙柯至達要去找車，我就從車上跳下去，後來我就到署
      立基隆醫院就醫。」、「庚○○從頭到尾都有打我，楊仁
      傑是在一開始在基隆商工及第二次到南榮公墓時有打我，
      柯至達在第二次到南榮公墓及車上打我．．．。」（詳94
      年度偵字第4095號偵查卷(四)第127-128頁）；於本院97 年
      2月21日審理時結證稱：「94年9月18日當天是中秋節，下
      午5、6點辛○○打電話給一個女子，辛○○請我騎機車載
      她至基隆商工找該名女子，該名女子叫小萍，到基隆商工
      機車停好尚未熄火，我與辛○○下車時，被告3 人、庚○○、楊仁傑、楊閔翔等人，另有一些我不知道名字的人，
      總共約10人在場（有2部轎車，1台計程車，計程車司機在
      車上沒有下車），他們衝過來，被告丁○○先打辛○○臉
      頰很大力的打，己○○、楊仁傑、庚○○、楊閔翔、戊○○都有打辛○○，其中庚○○拿電擊棒打，另外楊閔翔拿
      塑膠水管打，其他人是徒手打，丁○○、楊仁傑後來也有
      持上開塑膠水管打辛○○，打完辛○○之後丁○○、己○○、庚○○、楊閔翔、楊仁傑、戊○○也有打我，打我的
      只有庚○○拿電擊棒打，其他人都是徒手打，打完後庚○○對我跟辛○○說我們到他地下室停車場牽他的車（那台
      車是我的），庚○○要我帶他們去找那台車，我說好我帶
      他們去找，楊閔翔、庚○○2 人一手勾住我脖子，一手拉
      我的手，將我拉上車（轎車，黑色的凌志），辛○○被己○○、丁○○兩人也是一手勾住辛○○的脖子，一手拉辛○○的手，將辛○○拉上另一台車（轎車，銀色，廠牌我
      忘了），押我的那台車是由庚○○開車，押辛○○的車是
      誰開的我沒看到我不知道，押我的車上有楊閔翔、庚○○
      跟我，押辛○○的車上有誰我不知道，我跟辛○○被打時
      小萍當時在旁邊，小萍是坐在押我的車的副駕駛座，我在
      車上時我有跟庚○○說車子在百福社區那邊，3 部車子就
      開到百福社區○○○路邊，到現場沒看到車子，我原先是
      將車子停在路邊（當天下午3、4點停的，我有上鎖），3
      部車的人全部都下車（計程車司機沒有下車），包含我、
      辛○○、小萍都有下車，大家一起找車，沒有找到車，我
      有跟庚○○講說我車子確實停在那邊，但是當時找不到，
      他們不相信認為我把車藏起來沒有講實話，當時庚○○到
      場沒有看到車子時就先打我臉頰一拳，找不到車子後，庚○○對我說『你對我說謊，你還不說實話，要把你押到山
      上去』，我與辛○○各被同樣的2 人用手勾脖子方式押上
      車，全部的人又都上車，還是一樣的坐3 台車，我坐的車
      先到南榮公墓，庚○○接到電話，電話中有提到車子還是
      沒找到（我推斷是辛○○坐的車還是在百福社區附近找車
      子），庚○○、楊閔翔叫我下車，庚○○拿電擊棒、楊閔
      翔拿塑膠水管朝我身上亂打，邊打邊問我車子藏在哪邊，
      當時小萍在車上沒有下車，我被打了約2、30 分鐘後押辛○○的車及另1 部計程車就到了，車上的人全部下車，小
      萍這時也下車，小萍只在旁邊對辛○○說車子藏那邊講出
      來就好了，當時現場很亂我沒有注意看計程車司機在不在
      ，庚○○對辛○○說車子到底藏到那裡，辛○○就說車子
      確實是停在剛剛百福社區那裡，丁○○、己○○、庚○○
      、楊閔翔、楊仁傑、戊○○都有打我及辛○○，庚○○、
      楊閔翔有拿塑膠水管、電擊棒打我及辛○○，庚○○、楊
      閔翔是輪流分持塑膠水管、電擊棒打我及辛○○的身體，
      在場另外還有3 個人但是沒有打我，只對我說趕緊把車交
      出來就不會被打，打了約2 鐘頭左右，是邊打邊問車子藏
      在那邊，叫我趕快說出來，我就跟庚○○他們說車子確實
      是停在百福社區那邊，我看到1 台機車經過，該機車南榮
      公墓的工人，楊閔翔就對庚○○說要換地方了，後來就用
      相同方式把我及辛○○押上車，到通仁街山上，也是3 台
      車過去，我跟辛○○被叫下車，庚○○他們輪流問我們車
      子在那邊，我說車子確實是停在百福社區那邊，他們不相
      信又開始打，丁○○、己○○、庚○○、楊閔翔、楊仁傑
      、戊○○就一起打我跟會麗美，其中庚○○拿電擊棒電我
      ，其他5 人就輪流持塑膠水管打我及辛○○，另外我不認
      識的3 個人並沒有打我們，只在旁邊叫我們趕快把車子交
      出來，打到一半的時候我有看到柯至達到現場，柯至達怎
      麼來的我沒有看到，柯至達看到辛○○就先打辛○○一巴
      掌，柯至達又跑來問我車子到底藏在那裡，他手拿著塑膠
      水管對我說『再給你一次機會，你車到底停在那裡』，我
      對柯至達說車子確實是停在百福社區，柯至達說那為何找
      不到，就開始拿塑膠水管打我及辛○○，打了有一段時間
      ，他們看到對面有一台巡邏車往山上方向在巡邏，他們就
      說警車等一下會下來趕快走，後來他們以同樣的方式將我
      及辛○○押上車，又回到百福社區，繼續找車子，我在車
      上有對庚○○說搞不好車子是被銀行牽回去，庚○○說不
      可能，我就說「我跟你講，你不相信就算了」，到百福社
      區時我跟庚○○都沒有下車，有一個人用手勾住辛○○的
      脖子將辛○○帶到我坐的車，小萍跟其他的人都下車去找
      車子，在車上庚○○對我說『車子究竟在那裡，你是打不
      怕嗎』，我就說車子確實是停在百福社區這裡，庚○○就
      手持電擊棒打開電擊棒開關，轉身朝我身體電，我就用手
      撥開電擊棒，約20分鐘左右，庚○○對找車的其他人說不
      用找了上車，一群人又分坐3部車，這時小萍坐另1部車，
      柯至達坐我旁邊，楊閔翔坐副駕駛座，其他人怎麼坐我不
      清楚，一群人就開車回到南榮公墓，到南榮公墓後全部的
      人都下車，丁○○、己○○、庚○○、楊閔翔、楊仁傑、
      戊○○、柯至達7 個人就打我及辛○○，其中庚○○拿電
      擊棒打，其他的人輪流拿塑膠水管打，期間沒有拿到塑膠
      水管的人就是徒手打，約打了2 個鐘頭，我就騙庚○○說
      車子是停在我姐姐碇內那邊，庚○○半信半疑就叫我跟辛○○及柯至達坐計程車，我坐的計程車就開到碇內去，庚○○開的黑色凌志轎車有跟在後面，另外1 部轎車沒有跟
      來，到了碇內庚○○下車到我們計程車車窗邊對車內的柯
      至達及司機講『你們找就好，我先回南榮公墓，如果沒找
      到，把他們帶回南榮公墓』，庚○○就開車離開，我在車
      上對柯至達說車子停在龍門谷那裡，到了龍門谷時，我跟
      柯至達講我要尿尿，我有很小聲跟辛○○講說『等一會兒
      我跑的時候妳跟著我跑』，我就下車尿尿柯至達有下車盯
      著我，當時車門沒有關但辛○○沒有下車，我下車時有對
      辛○○作手勢，要她準備下車，我一看到柯至達轉身背對
      我的時候，我就將車門一關推了柯至達一下，就往山下跑
      ，辛○○來不及下車，我跑到半山腰看到柯至達跑的追過
      來，計程車跟在後面追過來，我看快被車子追到，我就往
      半山腰一跳，我就逃離開，．．．到署立基隆醫院。」、
      「．．．第一次在南榮公墓及通仁街時我有看到己○○．
      ．．第二次在南榮公墓也有看到己○○」「．．．今日經
      我當庭指認庭上己○○是拿黑色帶子到基隆商工的人，不
      是拿金屬東西敲我頭的人」等情；
    (2)證人辛○○於94年10月14日警詢證述：「於94年9月18 日
      在基隆市七堵被庚○○遇到我和朋友丙○○2 人，庚○○
      和其他約10多人就在街上，庚○○持安全帽，其他人徒手
      毆打我和丙○○頭部、身體等部位後，庚○○強押我坐上
      一輛庚○○友人所開的計程車，載我和丙○○至基隆市南
      榮公墓山上，原本那10多人拿電擊棒及球棒打我們全身，
      打完後又帶我們2人到基隆市○○街山上，持2把手槍、電
      擊棒、球棒、黑色橡膠棍、甩棍等器械毆打我們2 人全身
      ．．．，後來丙○○騙說車子在四腳亭，庚○○等人就開
      車帶我們要去四腳亭找車，丙○○趁機逃離，我被帶到中
      和路『喜市社區』一間房子裡關著，庚○○就打電話給我
      家人談判還錢事宜。一直到我當時哮喘發作，庚○○的小
      弟才送我到仁祥醫院。．．．」（詳94年度偵字第4095號
      偵查卷(一)第75-77頁）；於95年2月10日檢察官偵訊證述：
      「因為在94年8 月份時因為我繳不起利息，庚○○要丙○○當擔保，所以丙○○的車被庚○○牽走，因為後來我們
      付了5 萬元，但車還是沒牽回來，所以我們就想要將車拿
      回來，在中秋節當天，丙○○就拿自己的鑰匙跟我一起去
      基隆喜市社區停車場牽車。後來庚○○就知道這件事，就
      開始找我們，後來在當天晚上，在七堵地下道基隆商工附
      近，一開始是楊仁傑、楊閔翔兩個人將機車擋在我們的機
      車前，後來庚○○帶了快10個人過來，就在那邊打我們，
      他們徒手打我及丙○○。後來他們打完就問我們車在那，
      我們說在百福社區，我跟丙○○分坐兩部車，被他們押走
      ，因為我們坐車時，旁邊都有人在顧，所以跑不掉。我的
      車上有楊閔翔、1個胖胖的人及1名計程車司機，但司機是
      誰我不確定，但司機並沒有做其他的事，只是開車。丙○○跟誰坐一起我不清楚。到百福社區後找不到車，我們跟
      他們說可能被銀行拖走，但他們不相信，後來他們又將我
      們帶到南榮公墓，我到時，丙○○已經在那邊被柯至達拿
      鋁棒、庚○○拿電擊棒打丙○○，我下車後，楊閔翔及另
      1 個胖胖的人拿鋁棒就去打丙○○，庚○○拿軟棍及電擊
      棒打我，後來又問我們車在哪，因為有人經過，後來又將
      我們帶到通仁街繼續打。在那邊，柯至達拿鋁棒打我，其
      他人沒有打我但叫我們交代車的下落，丙○○也沒有被打
      。後來有1 名女子借我電話打給我媽媽，我媽媽打給庚○○後，我才沒被打。後來又將我們押到南榮公墓，丙○○
      又被柯至達、胖胖的男子打，這次我沒有被打，但因為我
      幫丙○○擋時，有被他們兩個打到。打完之後，丙○○就
      騙他們說車可能在龍門谷的停車場，後來我跟丙○○、柯
      至達、楊閔翔及計程車司機坐同1 部車，到龍門谷時，柯
      至達下車要問警衛，丙○○騙楊閔翔及司機說要上廁所，
      丙○○就趁機跑掉，我留在車上。後來他們找不到丙○○
      ，庚○○就拿電擊棒電我，後來他們帶我去長庚醫院找丙○○，但沒找到，後來就將我帶到喜市他們1 個小弟的家
      中。快到中午時，我姊姊打電話給庚○○，他們約在基隆
      的咖啡廳在談判，期間我因為氣喘發作，被柯至達及1 個
      小弟帶我去仁祥醫院就醫，後來我媽媽就將我帶走。因為
      我病發，他們才讓我走。」（詳94年度偵字第4095號偵查
      卷(四)第33-35頁）；於95年2月23日檢察官偵訊證述：「（
      問：你當天有無看到柯至達？）有，在通仁街時柯至達有
      打我。」「（問：當天有無看到丁○○、戊○○、己○○
      ？）有，在基隆商工時，就有看到己○○、戊○○，但我
      不確定他們有無打丙○○。」「（問：你上次開庭說有個
      胖胖的人是誰？）就是戊○○。」「（問：丁○○是何時
      出現？）第二次到南榮公墓時我有看到他，他拿鋁棒打丙○○。後來到龍門谷找車時，沒有看到丁○○。離開龍門
      谷後，我就被帶到丁○○家中，也是丁○○跟柯至達送我
      到醫院。」「（問：戊○○當天做什麼事？）他在基隆商
      工就出現了，前後兩次到南榮公墓時，他都有拿鋁棒打丙○○。從基隆商工出發去找車時，一路上戊○○一直坐在
      我旁邊，一直到第二次去南榮公墓時，他都一直坐在我旁
      邊。戊○○一直叫我說出車在哪，我說不知道，他就逼著
      我去找車。第二次從南榮公墓離開時，戊○○就沒有跟我
      同一部車。（問：為何要跟庚○○等人去找車？）因為我
      被打，會害怕，且他們有說將車找出來，就放了我們，所
      以我們才會配合找車，當時車被銀行牽走了。（問：既然
      車被銀行牽走了，為何還要帶庚○○等人去找車？）我們
      跟他們講，他們不相信。去百福社區，是因為我們的車本
      來是停在那邊，想去找找看，到龍門谷，是因為丙○○想
      要跑掉。」「（問：你在基隆商工被誰打？）庚○○徒手
      打我，當時視線被安全帽擋著，所以不知道還有誰打我。
      後來到南榮公墓又被庚○○打一次。後來在龍門谷時，因
      為丙○○跑掉，所以庚○○用電擊棒電我」（詳94年度偵
      字第4095號偵查卷(四)第61-62頁）；於本院97年6月9 日審
      理時結證稱：「在基隆商工的時候，庚○○就有動手打我
      ，我右眉那邊就流血，．．．被告3 人沒有在基隆商工那
      邊打我，在南榮公墓的時候有很多人要打丙○○，我有去
      擋所以有被打到，在南榮公墓的時候己○○沒有打丙○○
      ，被告丁○○、戊○○有打，我去擋的時候，被告丁○○
      、戊○○應該沒有打到我，在通仁街山上時沒有打，在碇
      內的時候丙○○逃跑，庚○○有在車上拿電擊棒電我，在
      喜市的時候，我沒有被打，我在車上沒有被打」、「（問
      ：你在基隆商工的時候，有無看到己○○？）有。」、「
      （問：你們從百福社區離開後，到南榮公墓、通仁街、碇
      內、喜市，有無再看到己○○？）其他地方沒有看到己○○」、「．．．到了南榮公墓．．丙○○在那邊就被庚○○跟2、3個人用鋁棒之類打，我就過去護著丙○○，也被
      類似鋁棒的東西打到，．．車子開到通仁街山上，大家就
      下車坐在路邊，．．被告3 人也有在通仁街山上．．．柯
      至達這時候用鋁棒打我一下，我不曉得丙○○有無被打．
      ．．第2次在南榮公墓一樣有2、3 個人要打丙○○，．．
      ．丙○○躲在我後面．．．丙○○一直拉著我，我有被鋁
      棒打到身體很多下，丙○○多多少少也有被打到．．．柯
      至達就打電話跟庚○○講曹生山跑掉了．．．找了一會沒
      有找到丙○○，庚○○就站在車外跟我講話，就從窗外用
      電擊棒電我．．．」、「（落淚）當時他們真的有打人，
      我們已經被打的我不知道怎麼講，因為當時他們圍著我跟
      丙○○打，所以沒有辦法確認是誰打的，而且我們被打的
      地點換來換去，所以我的陳述會有點出入，但是他們確實
      係有打人」等情；
    (3)證人甲○○於本院97年6月9日審理時結證稱：「．．．丙○○在南榮公墓有被打，有人（我不認識的人）拿1 支好
      像水管長長的東西在打丙○○，．．．辛○○看見丙○○
      被打有過去掩護，之後我有聽到辛○○哀嚎的聲音，我不
      知道是否被打到．．．」、「．．．過程中有看到己○○
      ，但忘記在那個地點，他們都站在旁邊沒有幹嘛」、「我
      有看到小支鋁製的球棒及長長類似水管東西，沒有看到電
      擊棒」、「當時我們兩台機車慢慢騎，當時有人騎機車過
      來喊丙○○的名字，丙○○有要騎走，他們就把機車擋在
      丙○○機車前面」、「我有看到1 男子手拿球棒在那邊晃
      」等情；另於本院另案95年訴字第573號96年1月30日審理
      時作證稱：「被告柯至達用約2 呎長的甩棍打辛○○的朋
      友（指丙○○），我不知道他被打到哪裏，我只聽到他一
      直叫痛而蹲下，我想起好像是打他的背部及腿，而且一直
      打，打很多下，被打的人就一直叫。」、「她（指辛○○
      ）過去掩護她朋友，因而也有被波及到」、「背部很多下
      ，辛○○也有一直叫」、「除了庭上被告柯至達外，尚有
      在庭被告楊仁傑、楊閔翔2 人（證人當庭指出毆打之被告
      楊仁傑、楊閔翔、柯至達）」等情（詳本院95年訴字第57
      3號刑事卷宗第239-240頁）；
    (4)證人即告訴人丙○○、辛○○雖對被告及共犯庚○○等人
      毆打之情節、現場狀況，陳述不一，然審酌一般人對於特
      定事件中關於特定細節之記憶，每每因時日經過而日趨模
      糊，然此細節部分之岐異，尚無礙於主要情節之認定，不
      足完全推翻證人丙○○、辛○○之指述及其等證言之證據
      力，非可據為有利被告之認定，渠等前後指述雖未盡相同
      ，惟被害人之指述（或證人之證述）有部分前後不符，究
      以何者為可採，法院原得本於調查證據之結果自由判斷，
      非謂一有不符或矛盾，即逕認其全部均不足採，尤其關於
      行為之動機、手段、結果等細節方面，被害人難免因個人
      之特定因素，故予誇大、渲染，但只要其對基本事實之陳
      述，與真實性無礙時，該部分之陳述仍非不得採信。故證
      人丙○○、辛○○就如何遭受被告與共犯庚○○等人毆打
      之眾多情節，雖有部分確實不盡相符，但其等就從在基隆
      商工附近如何遭攔堵、再遭押往百福社區、南榮公墓、通
      仁街山上、續再至百福社區、南榮公墓、龍門谷停車場，
      前後自由遭受拘束約數小時之基本事實，先後所言並無不
      一之情形，雖告訴人丙○○、辛○○所述經過細節，稍有
      出入，惟尚不足推翻其等就前開基本事實指述之真實性。
      辯護意旨稱告訴人所述有歧異，不足採信云云，尚非可採
      。且縱令告訴人丙○○、辛○○當時係自行上車前往前開
      各處，然據證人甲○○於本院97年6月9日審理時結證稱：
      「．．．丙○○好像要騎機車跑掉．．．當時對方有拉扯
      丙○○，．．．丙○○沒有跑掉，因為有人拉他機車後座
      的把手，有人拉他衣服，丙○○機車就停下來．．．」等
      情，再衡以當時告訴人丙○○、辛○○係先遭被告丁○○
      與共犯楊閔翔攔堵後，共犯庚○○獲悉即夥同楊仁傑迅速
      到場，另被告己○○、戊○○亦先後到達，在眾多人圍堵
      下，告訴人丙○○、辛○○實已無權利決定是否離開現場
      之自由，是被告辯稱，告訴人丙○○、辛○○係出於自願
      上車，並引領其等陸續前往上開各地點尋車，並無妨害告
      訴人丙○○、辛○○自由乙節，即不足採。
    (5)再參酌被告己○○持用之0000000000號行動電話、被告戊○○持用之0000000000號行動電話於案發當日之通聯紀錄
      所示：（詳94年度偵字第4095號偵查卷(二)第140-146 頁、
      卷(三)第3-11頁）
      19:21:51基地台位置在七堵區○○○路186 號，同一時
        段，被告戊○○、丁○○分別持用之行動電話00000000
        00、0000000000號之基地台位置亦在明德一路186 號，
        而被告戊○○、丁○○當時係在基隆商工攔堵到被害人
        丙○○、辛○○，足證被告己○○當時亦有至基隆商工
        無訛；
      19:57:59基地台位置在實踐路、20:06:56基地台位置在
        工東街、20:15:58基地台位置在實踐路、21:09:57基地
        台位置在明德一路186號、21:30:20 基地台位置在源遠
        路、22:05:01基地台位置在粗坑口、22:07:04基地台位
        置在源遠路，期間被告己○○曾與被告丁○○、戊○○
        及共犯楊閔翔以行動話聯絡，足證被告己○○離開基隆
        商工後，係在百福社區一帶；
      22:45:42基地台位置在西定路、22:59:45基地台位置在
        健民街34巷5 號，此時，被告己○○曾與被告戊○○聯
        絡，而被告戊○○持用之0000000000行動電話之基地台
        位置係在健民街34巷5 號，被告戊○○此時係在通仁街
        出上，通仁街與健民街又相毗鄰，足證被告己○○係從
        定定路前往通仁街與之會合；
        被告己○○辯稱於將監視錄影光碟拿到基隆商工交給共
        犯庚○○後即騎機車至暖暖粗坑朋友處，隨即回到喜市
        住處，晚上10、11時許再至基隆廟口附近找朋友乙節，
        顯與上開客觀事證有悖，不足採信。
    (6)又佐以證人即共犯庚○○所持用之000000000、000000000
      、0000000000號行動電話之監聽譯文所示：「一定是丙○○幹的，全部出去給我捉人」、「調集人馬去給我挖出來
      」、「妹仔，有了，找到了，捉到人了，捉到人了」、「
      找到車沒？沒。找不到，他不說就是不說。是男的不說或
      是女不說？兩個都不說，死鴨子嘴硬。押走啊，先押走她
      才會怕，否則你拿她沒皮條。」、「跑掉了，快過來，跑
      掉一個」、「他媽的，打成豬頭了還讓他跑掉，他媽的」
      、「董仔，一博（指丁○○）是不是一個人租房子住，我
      把辛○○帶到喜市那裏好了」、「好，你把人顧好」、「
      辛○○流很多血，帶到飯店不好被人看到會報警」（詳94
      年度聲拘字第53號偵查卷第58-64頁）；
    (7)第按以自己共同犯罪之意思，參與實施犯罪構成要件以外
      之行為，或以自己共同犯罪之意思，事先同謀，而由其中
      一部份人實施犯罪之行為者，均為共同正犯（大法官會議
      釋字第109 號解釋參照），而共同實施犯罪行為之人，在
      合同意思範圍以內，各自分擔犯罪行為之一部，相互利用
      他人之行為，以達其犯罪之目的者，即應對於全部所發生
      之結果，共同負責（最高法院28年上字第3110號裁判意旨
      參照）。被告與共犯庚○○、楊閔翔、楊仁傑、柯至達等
      人彼此之間，既均有基於同一犯罪計畫及遂行犯罪目的之
      認識，即被告戊○○、丁○○與共犯庚○○等人係基於一
      共同之決意，而分持上開類似水管之塑膠軟管、鋁質球棒
      及電擊棒毆打被害人丙○○、辛○○，被告戊○○、丁○○復自承在南榮公墓、通仁街山上之現場時均有在場，而
      本件事發係緣起於共犯庚○○為向被害人丙○○、辛○○
      追討系爭車輛，遂邀集楊閔翔、楊仁傑、柯至達及被告等
      人分頭展開尋找被害人丙○○、辛○○行動，其等自始即
      有妨害被害人丙○○、辛○○自由及以不則手段逼問出車
      子下落之合意，縱被告並未親自動手毆打，然彼等既係事
      前共同基於傷害之犯意聯絡，即應對於共犯庚○○、柯至
      達、楊閔翔、楊仁傑等人毆打被害人丙○○、辛○○全部
      所發生之結果，共同負責。
    (三)綜上所述，被告上開所辯，實為事後卸責之詞，不足採信
      。被告與共犯庚○○等人間不惟有妨害自由、傷害之犯意
      聯絡，復有妨害自由及傷害之行為分擔，事證已臻明確，
      被告犯行洵堪認定，應依法論科。
二、核被告己○○、戊○○、丁○○所為，均係犯刑法第302 條
    第1 項之剝奪人行動自由罪及同法第277條第1項之傷害罪。
    查被告行為後，刑法第稽33條第5 款所定之罰金刑最低數額
    業有修正；茲因修正前刑法法第302條第1項、第277條第1項
    之罰金刑係規定「（新臺幣）3 百元以下罰金」、「（新臺
    幣）1 千元以下罰金」，是其最低數額之宣告，即應回歸適
    用刑法第33條第5款之總則規定限制。茲依修正前刑法第33
    條第5款「罰金：（銀元）1元以上。」暨現行法規所定貨幣
    單位折算新臺幣條例第2 條所定折算比例而為換算，本法之
    罰金最低額度本應為銀元1元即新臺幣3元。乃依修正後刑法
    第33條第5款規定，即「罰金：新臺幣1,000元以上，以百元
    計算之。」本法之罰金最低額度業已提高為新臺幣1,000 元
    。據此而為比較適用，修正後刑法第33條第5 款之規定，顯
    然較不利於被告，本諸刑法第2條第1項所揭櫫之「從舊從輕
    」原則，本法有關罰金刑之宣告，自仍應適用修正前刑法第
    33條第5款規定，以銀元1元即新臺幣3 元為其所得宣告之最
    低數額（最高法院95年度第八次刑事庭會議決議三(一)1.參照
    ）。【附註】按為呼應刑法第33條第5 款之修正，刑法施行
    法第1條之1第1項雖規定「中華民國94年1月7 日刑法修正施
    行後，刑法分則編所定罰金之貨幣單位為新臺幣。」（95年
    6月14 日制定公佈，並因配合刑法之修正施行，依刑法施行
    法第10條、第10條之1規定，自95年7月1 日開始施行）；然
    考量刑法新制施行以後，刑法分則編所定罰金已無「罰金罰
    鍰提高標準條例」及「現行法規所定貨幣單位折算新臺幣條
    例」之適用，為使罰金數額趨於一致，避免新舊法律之比較
    適用，刑法施行法第1條之1第2項遂規定「94年1月7 日刑法
    修正時，刑法分則編未修正之條文定有罰金者，自94年1月7
    日刑法修正施行後，就其所定數額提高為30倍。但72年6月2
    0 6日至94年1月7 日新增或修正之條文，就其所定數額提高
    為3倍。」即在95年6月30日以前，刑法分則編所定罰金之貨
    幣單位固為銀元，且部分條文亦應適用罰金罰鍰提高標準條
    例第1條前段規定提高倍數；且自95年7月1 日以後，刑法分
    則編所定罰金之貨幣單位則為新臺幣，並應一律依刑法施行
    法第1條之1第2項規定，提高其倍數為3倍或30倍不等。惟經
    互為折算結果，無論新制施行前、後，刑法分則編所定罰金
    數額之內涵實無不同；即刑法分則編有關罰金刑之貨幣單位
    ，雖已由「銀元」改為「新臺幣」，然法院所得判處之罰金
    最高數額實並無二致，即所涉刑罰之實質內涵俱未變更。是
    自95年7月1日起，刑法分則編所定條文雖應一律適用刑法施
    行法第1條之1之規定（而不得再適用罰金罰鍰提高標準條例
    第1 條之規定），然此既非法律變更，亦核無新舊法律比較
    適用之問題。
三、被告3 人與共犯庚○○、楊閔翔、楊仁傑、柯至達等人間就
    上開剝奪人行動自由、傷害犯行，均有犯意聯絡及行為分擔
    ，皆為共同正犯（被告行為後，刑法第28條雖有文字修改，
    然考其修正理由，僅係意在排除「陰謀共同正犯」、「預備
    共同正犯」之適用，而與本案之共犯型態不生影響，即就本
    案共犯型態而論，新、舊法律並未異其旨趣，是亦不生新舊
    法律比較適用之問題），又被告與共犯庚○○等人對於被害
    人丙○○、辛○○一再更換地點，顯係基於單一接續犯意為
    之，無法切割為個別犯行而單獨認定各個犯罪事實，應為接
    續犯。另被告與共犯庚○○等人以一非法手段同時剝奪告訴
    人丙○○、辛○○之行動自由，係以一行為觸犯二個妨害自
    由罪名，為同種想像競合犯，應依刑法第55條規定，論以一
    個非法剝奪人行動自由罪。另關係被告與共犯庚○○等人共
    同傷害被害人辛○○部分，業經被害人辛○○於本院審理時
    當庭具狀撤回告訴，有撤回告訴狀在卷可稽，惟因其等分此
    部分傷害犯行與所犯共同傷害被害人丙○○之傷害犯行，具
    有想像競合犯之裁判上一罪關係，爰不另為不受理之諭知。
    再被告所犯上開剝奪人行動自由及傷害犯行，犯意各別，行
    為互殊，罪名有異，應予分論併罰。
四、刑之酌科：
    爰審酌被告動輒以妨害自由、傷害人身體等手段以達取回系
    爭車輛之目的，尤足見其法治觀念之淡薄，被告己○○、戊○○、丁○○之行為分擔及告訴人辛○○、丙○○所受損害
    ，暨被告迄今猶未見俊悔之犯後態度等一切情狀，分別量處
    如主文所示之刑。又被告行為後，刑法業已於94年2月2日修
    正，95年7月1日起正式施行。刑法第41條第1 項易科罰金之
    規定，修正前規定「得以1元以上3元以下折算1 日」，依廢
    止前罰金罰鍰提高標準條例第2 條前段規定，就其原定數額
    提高為1百倍折算1日，經折算為新臺幣，應以新臺幣9 百元
    折算1日；修正後則規定「得以新臺幣1千元、2千元或3千元
    折算1日」，自以修正前規定有利於被告。又修正前41條第2
    項規定：併合處罰之數罪，均有前項（得易科罰金）情形，
    其應執行之刑逾6 個月者亦同；修正後則規定：前項規定於
    數罪併罰，其應執行之刑未逾6 個月者，亦適用之。本件依
    修正、前後之規定，自應適用修正前之規定較有利於被告。
    又被告係於裁判確定前犯數罪，且其各罪，並均係於95 年7
    月1日以前之所犯，惟其行為後，刑法第51條規定業於94年1
    月7日經三讀修正，於94年2月2日經總統公布，並自95年7月
    1日起開始施行。比較新舊法律，修正前刑法第51條第5款規
    定：「宣告多數有期徒刑者，於各刑中之最長期以上，各刑
    合併之刑期以下，定其刑期。但不得逾20年。」，修正後則
    規定不得逾30年。比較結果，修正後刑法並未較有利於被告
    ，依刑法第2條第1項前段之規定，仍應依修正前刑法，定其
    應執行刑。另沒收為從刑，附屬於主刑，除法律有特別規定
    者外，依主刑所適用之刑，不生新舊法比較問題。
五、末查被告犯罪之時間，係在96年4月24日之前，所犯符合中
    華民國96年罪犯減刑條例第3條第8款所定之減刑條件，均應
    依該條例第2條第1項第3款之規定，減其宣告刑二分之一，
    並依該條例第9條、第10條第1項之規定，諭知易科罰金折算
    之標準暨定其應執行刑。
六、扣案之黑色軟棍及電擊棒各1支、球棒2支雖均非被告所有，
    惟係共犯庚○○所有，供共犯共同傷害他人身體之所用，爰
    依刑法第38條第1項第2款規定予以宣告沒收。
據上論斷，依刑事訴訟法第299條第1項前段，刑法2條第1項、第
28條、刑法第302條第1項、第277條第1項、第55條、第38條第1
項第2款、修正前刑法第41條第1項前段、修正前刑法第51條第5
款，刑法施行法第1條之1，中華民國96年罪犯減刑條例第2條第1
項第3款、第7條、第9條、第10條第1項，修正前罰金罰鍰提高標
準條例第2條，判決如主文。
本案經檢察官張志明到庭執行職務。
中    華    民    國    97    年    6    月    23    日
                  刑事第三庭審判長法    官
                                  法    官
                                  法    官
以上正本證明與原本無異。
對於本件判決如有不服，應於收受送達後10日內，向本院提出上
訴書狀，上訴於臺灣高等法院，並按他造當事人之人數附具繕本
。
中    華    民    國    97    年    6    月    23    日
                            書 記 官  郭廷耀


司法院資訊處製作；財團法人民間司法改革基金會備份。
